【裁判字號】    92,訴,416
【裁判日期】    920428
【裁判案由】    毒品危害防制條例
【裁判全文】
臺灣高雄地方法院刑事判決                          九十二年度訴字第四一六號
    公  訴  人  臺灣高雄地方法院檢察署檢察官
    被      告  甲○○
右列被告因違反毒品危害防制條例案件，經檢察官提起公訴（九十一年度毒偵字第六
一三四號），及聲請移
    主  文
甲○○連續施用第一級毒品，累犯，處有期徒刑拾月；又連續施用第二級毒品，累犯
，處有期徒刑陸月，扣案之安非他命捌包（驗後毛重壹拾肆公克）沒收銷燬之。應執
行有期徒刑壹年月，扣案之安非他命捌包（驗後毛重壹拾肆公克）沒收銷燬之。
    事  實
一、甲○○前曾於民國八十六年七月間因竊盜案件，經本院判處罰金五千元，經臺灣
    高等法院高雄分院以八十七年上易字第五三二號判決撤銷原判決，改判有期徒刑
    十月確定；又於八十六年十月間因違反麻醉藥品管理條例案件，經本院簡易庭以
    八十六年雄簡字第一００五號判處有期徒刑三月確定。上述違反麻醉藥品管理條
    例部分罪刑接續於竊盜罪刑後執行，而於八十八年八月一日縮刑執行有期徒刑完
    畢。仍不知悔改，猶於八十八年間因施用毒品案件，經台灣高雄地方法院以八十
    八年毒聲字第九六九九號裁定送觀察勒戒後，認有繼續施用毒品傾向，復由同院
    以八十九年毒聲字第一五九四號裁定強制戒治，嗣經本院以八十九年毒聲字第五
    二八七號裁定停止戒治，詎又施用毒品，經檢察官聲請撤銷上開停止戒治，甫於
    九十年八月二十一日戒治期滿，經臺灣高雄地方法院檢察署檢察官於九十年九月
    十四日以九十年戒毒偵字第九八九號為不起訴處分確定。竟其明知海洛因業經公
    告列為毒品危害防制條例第二條第二項之第一級毒品，不得非法持有、施用，仍
    分別基於施用第一級毒品海洛因及第二級毒品安非他命之概括犯意，自九十一年
    八月十九日下午十七時許回溯二十四小時內之某時起至同年十一月二十四日晚間
    二十三時許回溯二十四小時內之某時止，多次在不詳處所非法施用第一級毒品海
    洛因及第二級毒品安非他命，為警分別於九十一年八月十八日晚間二十二時十五
    分許在高雄市○○區○○路四七七號十六樓處及九十一年十一月二十四日晚間二
    十二時許在高雄市○鎮區○○街二號五樓處查獲，並扣得第二級毒品安非他命八
    小包（驗前毛重十四點一公克，驗後毛重十四公克）。
二、案經高雄縣警察局鳳山分局、高雄市政府警察局保安大隊特勤中隊移送臺灣高雄
    地方法院檢察署檢察官偵查起訴及聲請移送併辦。
    理  由
一、訊據被告甲○○於警訊、偵訊及本院審理中對於右揭事實坦承不諱，且其分別於
    九十一年八月十九日下午十七時許及同年十一月二十四日晚間二十三時許在警局
    所採集之尿液（編號分別為：０三六五號及Ｌ專九一九二三號），分別經高雄縣
    政府衛生局及高雄市政府衛生局以免疫學分析法（300ng/ ml ）及ＴＯＸＩ－Ｌ
    ＡＢ法（300ng/ml）檢驗結果，均呈嗎啡陽性反應，有該局九十一年九月十七日
    九一煙檢字第一四七０號及九十一年十二月九日高衛試煙字第測試Ａ－一二０一
    號煙毒尿液檢驗成績書各一件，及尿液採證代碼表、嫌犯尿液流程管制清冊各一
    件在卷可稽。復查，高雄市政府警察局保安警察大隊特勤中隊警員於九十一年十
    一月二十四日晚間二十二時許，在被告位在高雄市○鎮區○○街二號五樓住處執
    行搜索，扣得被告所持有之安非他命八小包，此有扣押筆錄、扣押物品目錄表各
    一件在卷可佐。又該扣案晶體八小包經送驗結果，均含安非他命成分，驗前毛重
    十四點一公克，驗後毛重十四公克乙節，亦有高雄醫學大學附設中和紀念醫院九
    二０四－一０號檢驗報告一件可查。按海洛因經注入人體後，百分之九十以上於
    二十四小時內，自尿中排出，平均可檢出時限，約為四十五小時，亦據行政院衛
    生署藥物食品檢驗局以八十一年九月八日（八十一）藥檢壹字第八一一四四八八
    五號函，敘述明白。另海洛因注射入人體後，水解還原成嗎啡，再循嗎啡之代謝
    方式排出體外，亦據行政院衛生署藥物食品檢驗局以（七三）藥檢壹字第○三○
    二二一號函說明綦詳；又依相關文獻資料顯示，甲基安非他命經口服投與後約百
    分之七十於二十四小時內自尿中排出，約百分之九十於九十六小時內自尿中排出
    ，由於目前國內尿液中甲基安非他命之檢驗僅為鑑定其是否陽性反應，尚未定其
    含量，且甲基安非他命成分之檢出與其投與方式、投與量、個人體質、採尿時間
    與檢測儀器之精密度等諸多因素有關，因此僅憑尿液中呈安非他命陽性反應，並
    無法確實推算吸食時間距採集時間之長短，惟依上述資料推斷，最長可能不會超
    過四日，此有行政院衛生署藥物食品檢驗局八十一年二月八日（八一）藥檢壹字
    第一一五六號函可參。依上所述，既被告於上開二次所採驗之尿液，均呈嗎啡及
    安非他命陽性反應，又有安非他命八小包扣案可佐，足認被告自白與事實相符，
    而得採為認定之依據。又被告經本院以八十八年毒聲字第九六九九號裁定送觀察
    勒戒後，認有繼續施用毒品傾向，復由同院以八十九年毒聲字第一五九四號裁定
    強制戒治，嗣經裁定停止戒治，又因施用毒品經檢察官聲請撤銷上開停止戒治，
    戒治期滿後經臺灣高雄地方法院檢察署檢察官於九十年九月十四日以九十年戒毒
    偵字第九八九號為不起訴處分確定在案等情，亦有臺灣高等法院被告全國前案紀
    錄表、臺灣高雄地方法院檢察署刑案資料查註紀錄表各一份在卷為憑。本件事證
    明確，被告於五年內分別再犯前揭施用第一級毒品海洛因、第二級毒品安非他命
    等犯行，已堪認定，應依法論科。
二、核被告所為，係犯毒品危害防制條例第十條第一項之施用第一級毒品罪及同條第
    二項之施用第二級毒品罪。被告分別持有第一、二級毒品並進而施用，持有之低
    度行為均應為施用之高度行為所吸收，均不另論罪。又其所犯上開二罪間，犯意
    各別，行為互殊，應予分論併罰。被告先後多次分別非法施用第一級毒品海洛因
    及第二級毒品安非他命之行為，時間緊接，反覆為之，所犯又係同一罪名之罪，
    顯係基於概括犯意為之，均應依連續犯規定論以一罪，並加重其刑。公訴人移送
    併辦部分，即被告於九十一年十一月二十四日晚間二十三時許回溯二十四小時內
    之某時，在不詳處所非法施用第一級毒品海洛因及第二級毒品安非他命等犯行，
    雖未據起訴，然本院認與起訴判決有罪部分有連續犯之裁判上一罪關係，本院自
    得一併審酌，附此敘明。再被告前曾因違反麻醉藥品管理條例案件，經本院簡易
    庭八十六年雄簡字第一００五號判處有期徒刑三月確定，於八十八年八月一日縮
    刑執行完畢，此有台灣高雄地方法院檢察署刑案資料查註記錄表在卷可按，其前
    受有期徒刑執行完畢，於五年內再犯本件最重本刑為有期徒刑以上之罪，為累犯
    ，應依刑法第四十七條規定加重其刑。爰審酌被告前曾因施用毒品數次觸法，顯
    見其無悔改之意，及其屬自戕行為，所生危害非大等一切情狀，分別量處如主文
    所示之刑，並定其應執行刑。又扣案之晶體八小包經送鑑驗均含有安非他命成分
    ，經敘明如前，爰依毒品危害防制條例第十八條第一項前段規定，不問屬於犯人
    與否，均沒收並銷燬之。
據上論斷，應依刑事訴訟法第二百九十九條第一項前段，毒品危害防制條例第十條第
一項、第二項、第十八條第一項前段、第二十三條第二項，刑法第十一條前段、第五
十一條第五款、第五十六條、第四十七條，判決如主文。
本案經檢察官陳建和到庭執行職務。
中    華    民    國    九十二    年      四      月        二十八      日
                                  臺灣高雄地方法院刑事第七庭
                                      法  官  汪  怡  君
右為正本，係照原本作成，證明與原本無異。
如不服本判決，應於送達後十日內，向本院提出上訴狀。
                                      書記官  李  梅  芬
中    華    民    國    九十二    年      四      月        二十八      日


司法院資訊處製作；財團法人民間司法改革基金會備份。
